【裁判字號】    95,上訴,238
【裁判日期】    950428
【裁判案由】    違反毒品危害防制條例
【裁判全文】
臺灣高等法院高雄分院刑事判決         95年度上訴字第238號
上  訴  人  臺灣高雄地方法院檢察署檢察官
被      告  甲○○
上列上訴人因被告違反毒品危害防制條例案件，不服臺灣高雄地
方法院94年度訴字第4083號中華民國94年12月30日第一審判決（
起訴案號：臺灣高雄地方法院檢察署94年度毒偵字第6570號、第
8978號），提起上訴，及併案審理（同署95年度毒偵字第241 號
、第1869號、第1925號、第2630號），本院判決如下：
    主  文
原判決撤銷。
甲○○連續施用第一級毒品，累犯，處有期徒刑壹年肆月。
    事  實
一、甲○○前於民國91年間因施用毒品案件，經臺灣高雄地方法
    院裁定送觀察、勒戒及強制戒治後，於93年1 月9 日執行完
    畢而釋放。仍不知悔改，於前開強制戒治執行完畢而釋放後
    5 年內，復基於施用第一級毒品海洛因之概括犯意，自94年
    7 月14日中午某時許起至95年2 月4 日15時許止（不含公權
    力拘束時間），連續在高雄縣大寮鄉路旁包公廟廁所內、高
    雄市前鎮公園內廁所內，以將海洛因加水置入針筒內，再注
    射於其身體方式施用海洛因，平均約每天施用1 次。嗣(一)於
    94年7 月15日經臺灣高雄地方法院檢察署觀護人依法定期對
    其採集尿液送驗而查獲。(二)於94年10月4 日凌晨0 時55分許
    ，在高雄縣鳳山市○○路為警查獲。(三)於94年11月1 日11時
    40 分 許，在高雄市○○區○○街34號前，被警查獲。(四)於
    94年12月23日13時30分許。在高雄縣大社鄉○○○○路口，
    為警查獲。(五)於94年12月27日12時30分許，在高雄縣鳳山市
    ○○路與文衡路口，為警查獲。(六)於95年2 月6 日17時30分
    許，在屏東縣屏東市○○路上為警查獲。
二、案經高雄縣政府警察局鳳山分局、仁武分局、屏東縣警察局
    屏東分局、高雄市政府警察局苓雅分局報請臺灣高雄地方法
    院檢察署檢察官偵查、自動檢舉起訴及併案審理。
    理  由
一、被告甲○○於警詢、偵查及原審審理中對於上述犯罪事實均
    坦承不諱，又其先後6 次所採取尿液，經檢驗結果均呈嗎啡
    陽性反應，有台灣檢驗科技股份有限公司94年7 月15日、94
    年10月19日、94年12月27日、95年1 月5 日、95年2 月13日
    濫用藥物尿液檢驗報告（見偵6570號卷第3 頁、鳳山分局警
    卷第5 頁、仁武分局警卷5 頁、鳳山分局警卷第11頁、屏東
    分局警卷第9 頁）、高雄市立凱旋醫院94年11月14日濫用藥
    物尿液檢驗報告（見苓雅分局警卷第3 頁）等可參，核其自
    白與事實相符，被告有施用第一級毒品海洛因行為，可以認
    定。又被告於91年間因施用毒品案件，經臺灣高雄地方法院
    裁定送觀察、勒戒及強制戒治後，於93年1 月9 日執行完畢
    而釋放之事實，有臺灣高等法院被告前案紀錄表及臺灣高雄
    地方法院檢察署被告刑案資料查註紀錄表在卷可稽，其於強
    制戒治執行完畢釋放後，5 年內再犯施用第一級毒品犯行，
    依毒品危害防制條例第23條第2 項，應予論罪科刑。
二、按海洛因係毒品危害防制條例第2 條第2 項第1 款所稱之第
    一級毒品。核被告所為，係犯該條例第10條第1 項之施用第
    一級毒品罪。被告持有第一級毒品海洛因，進而施用，其前
    後持有之低度行為，應為施用之高度行為所吸收，不另論罪
    。被告先後多次施用第一級毒品海洛因之犯行，時間緊接，
    方法相同，觸犯構成要件相同之罪名，顯係基於概括犯意為
    之，應依連續犯規定論以一罪，並依法加重其刑。本件被告
    於94年7 月14日及同年10月2 日止以外之施用第一級毒品海
    洛因之犯行，雖未經檢察官起訴，但與起訴部分，具有連續
    犯之裁判上一罪關係，自為起訴效力所及，本院自得併予審
    理。又被告前於87年間，因施用毒品罪，經本院以87上訴字
    第645 號判決判處有期徒刑3 年確定，於90年6 月26日執行
    完畢之事實，有臺灣高等法院被告前案紀錄表及臺灣高雄地
    方法院檢察署被告刑案資料查註紀錄表在卷可稽，其於受有
    期徒刑之執行完畢後5 年以內再犯有期徒刑邢以上之本罪，
    係累犯，依法加重其刑，並遞加之。
三、原審予以論罪科刑，固非無見，惟就被告於事實一之(三)至(六)
    被查獲部分，未及審理，且原判決於主文及理由均記載被告
    係「甲○○」，惟事實欄則載為「陳志銘」，均有未合。檢
    察官上訴意旨指摘就併案部分未及審理係不當，為有理由，
    且原判決另有不當之處，應由本院將原判決撤銷改判。爰審
    酌被告前因施用毒品行為經觀察、勒戒及強制戒治後，未能
    戒絕其毒癮，且於為警查獲後，仍繼續施用毒品，足證前開
    保安處遇措施已難收矯治其惡性，及其於犯罪後在原審坦承
    犯行及所犯為自戕行為等一切情狀，量處如主文所示之刑，
    以資懲儆。
四、被告經合法傳喚，無正當理由不到庭，爰不待其陳述逕行判
    決。
據上論結，應依刑事訴訟法第371 條、第369 條第1 項前段、第
364 條、第299 條第1 項前段，毒品危害防制條例第10條第1 項
，刑法第11條、第56條、第47條，判決如主文。
本案經檢察官陳建年到庭執行職務。
中    華    民    國    95    年    4     月    28    日
                  刑事第三庭    審判長法  官  周賢銳
                                      法  官  謝宏宗
                                      法  官  黃仁松
以上正本證明與原本無異。
如不服本判決應於收受本判決後10日內向本院提出上訴書狀，其
未敘述上訴理由者，並得於提起上訴後10日內向本院補提理由書
狀（均須按他造當事人之人數附繕本）「切勿逕送上級法院」。
中    華    民    國    95    年    4     月    28    日
                                      書記官  馬蕙梅
附錄本件判決論罪科刑法條：
毒品危害防制條例第10條第1 項：
施用第一級毒品者，處6月以上5年以下有期徒刑。


司法院資訊處製作；財團法人民間司法改革基金會備份。
